臺灣臺北地方法院刑事判決　　　　　95年度易字第2471號
公　訴　人　臺灣臺北地方法院檢察署檢察官
被　　　告　乙○○
　　　　　　丙○○
　　　　　　丁○○
上列被告因妨害公務等案件，經檢察官提起公訴（95年度偵字第
15669號），因被告在準備程序均為有罪陳述，由本院合議庭裁
定改依簡式審判程序，判決如下：
    主  文
乙○○、丙○○、丁○○共同對於公務員依法執行職務時，施強
暴，各處有期徒刑肆月，如易科罰金，均以新臺幣壹仟元折算壹
日。又共同於公務員依法執行職務時，當場侮辱，各處有期徒刑
參月，如易科罰金，均以新臺幣壹仟元折算壹日。應各執行有期
徒刑伍月，如易科罰金，均以新臺幣壹仟元折算壹日。
    犯罪事實及理由
一、本件犯罪事實、證據及法條均引用起訴書所載（如附件）。
二、應適用法條：
（一）刑事訴訟法第273條之1第1項、第299條第1項前段。
（二）兒童及少年福利法第70條第1項前段。
（三）刑法第135條第1項、第140條第1項、第51條第5款、第41
      條第1項前段。
（四）刑法施行法第1條之1。
三、本判決係依刑事訴訟法第310條之2、第454條第1項製作，依
    法僅記載當事人欄、主文、犯罪事實、證據名稱以及應適用
    之法條。其中犯罪事實及證據部分，準用同法第454 條第2
    項規定，逕引用起訴書所載。
四、如不服本件判決，得自收受送達之日起10日內，向本院提起
    上訴。
本案經檢察官高怡修到庭執行職務
中    華    民    國    96    年    1    月    8    日
                  刑事第十五庭法  官    楊台清
上正本證明與原本無異。
如不服本判決，應於判決送達後10日內向本院提出上訴狀（應抄
附繕本）。告訴人或被害人如對於本判決不服者，應具備理由請
求檢察官上訴，其上訴期間之計算係以檢察官收受判決正本之日
期為準。
                              書記官    陳麗津
中    華    民    國    96    年    1     月    8     日
附件：起訴書
一、乙○○、丙○○、丁○○與未滿18歲之少年陳○○（真實姓
    名年籍詳卷，另案於少年法庭審理中），於民國95年7月7日
    凌晨4時10分許，在臺北市大安區○○○路○段223巷42號前
    ，因酒後與計程車發生碰撞糾紛，進而毆打計程車司機甲○○、戊○○並毀損渠等營業小客車（傷害、毀損部分均經撤
    回告訴，由檢察官另為不起訴處分），嗣雙方對峙叫囂，乙○○等人欲再次上前與計程車司機理論，適台北市政府警察
    局大安分局敦化南路派出所員警據報前往現場處理以維持秩
    序時，乙○○、丙○○、丁○○等人先共同基於侮辱公務員
    之犯意，以台語辱罵到場警員「幹你娘」、「靠三小」、「
    卒仔」等三字經不堪入耳髒話，又共同基於妨害公務之犯意
    ，以強暴之手段，拉扯攻擊員警林明德、歐都煉、蔡文斌之
    身體，並推搶員警陳俊良手中之攝影機阻止拍攝，經警用強
    制力將乙○○、丙○○、丁○○與少年陳○○帶回派出所時
    ，因抗拒製作筆錄，仍接續在派出所內叫囂，與員警拉扯，
    並出手毆打員警鍾桂煌，以此施強暴之方式妨害員警執行職
    務，造成員警歐都煉受有左前臂擦傷、員警蔡文斌受有右手
    腕擦傷、員警林明德受有右手、左手、右下肢擦傷、員警陳
    俊良制服破裂（傷害、毀損罪嫌部分，均未據告訴）。
 二、案經臺北市政府警察局大安分局報請偵辦。
             證據並所犯法條
 一、證據清單
 ┌─┬───────────┬────────────┐
 │  │  證   據   名   稱   │   待   證   事   實    │
 ├─┼───────────┼────────────┤
 │1 │被告乙○○之供述      │坦承全部犯罪事實。      │
 ├─┼───────────┼────────────┤
 │2 │被告丙○○之供述      │坦承全部犯罪事實。      │
 ├─┼───────────┼────────────┤
 │3 │被告丁○○之供述      │坦承全部犯罪事實。      │
 ├─┼───────────┼────────────┤
 │4 │證人即共犯陳○○之證詞│證明全部犯罪事實。      │
 ├─┼───────────┼────────────┤
 │5 │證人即員警朱清順之證詞│證明被告等人在案發現場辱│
 │  │                      │罵警察並妨害公務之事實。│
 ├─┼───────────┼────────────┤
 │6 │證人即員警林明德之證詞│證明被告等人在案發現場辱│
 │  │                      │罵警察並妨害公務之事實。│
 ├─┼───────────┼────────────┤
 │7 │證人即員警歐都煉之證詞│證明被告等人在案發現場辱│
 │  │                      │罵警察並妨害公務之事實。│
 ├─┼───────────┼────────────┤
 │8 │證人即員警鍾桂煌之證詞│證明被告等人在派出所辱罵│
 │  │                      │警察並妨害公務之事實。  │
 ├─┼───────────┼────────────┤
 │9 │證人即員警蔡文斌之證詞│證明被告等人在案發現場辱│
 │  │                      │罵警察並妨害公務之事實。│
 ├─┼───────────┼────────────┤
 │10│證人即員警陳俊良之證詞│證明被告等人在案發現場辱│
 │  │                      │罵警察並妨害公務之事實。│
 ├─┼───────────┼────────────┤
 │11│台北市政府警察局大安分│說明員警處理本案之經過。│
 │  │局敦化南路派出所員警執│                        │
 │  │勤報告                │                        │
 ├─┼───────────┼────────────┤
 │12│員警歐都煉之驗傷診斷書│證明員警歐都煉於95年7月7│
 │  │                      │日有受傷之事實。        │
 ├─┼───────────┼────────────┤
 │13│員警蔡文斌之驗傷診斷書│證明員警蔡文斌於95年7月7│
 │  │                      │日有受傷之事實。        │
 ├─┼───────────┼────────────┤
 │14│員警林明德之驗傷診斷書│證明員警林明德於95年7月7│
 │  │                      │日有受傷之事實。        │
 ├─┼───────────┼────────────┤
 │15│照片5幀               │證明員警因本案而有受傷及│
 │  │                      │制服破裂之事實。        │
 ├─┼───────────┼────────────┤
 │16│現場錄影帶1捲         │證明案發現場之情形。    │
 └─┴───────────┴────────────┘
 二、核被告所為，係犯刑法第135條第1項之妨害公務罪嫌及第
     140條第1項之侮辱公務員罪嫌。
 三、依刑事訴訟法第251條第1項提起公訴。
   此  致
 臺灣臺北地方法院
 中    華    民    國    95    年    9     月    11    日
                               檢察官  陳  舒  怡
 本件正本證明與原本無異
 中    華    民    國    95    年    9     月    18    日
                               書記官  鄭  珓  銘
 附錄本案所犯法條全文
 中華民國刑法第135條
 對於公務員依法執行職務時，施強暴脅迫者，處3年以下有期徒
 刑、拘役或 3 百元以下罰金。
 意圖使公務員執行一定之職務或妨害其依法執行一定之職務或使
 公務員辭職，而施強暴脅迫者，亦同。
 犯前二項之罪，因而致公務員於死者，處無期徒刑或7年以上有
 期徒刑；致重傷者，處 3 年以上、 10 年以下有期徒刑。
